Config:
  hfst:
    Gen: ../../../src/generator-gt-norm.hfst
    Morph: ../../../src/analyser-gt-norm.hfst
  xerox:
    Gen: ../../../src/generator-gt-norm.xfst
    Morph: ../../../src/analyser-gt-norm.xfst
    App: lookup

Tests:
  
  Verb - nipâ - help : # Ordinary VAI verb - full paradigm
     
     nipâ+V+IA+Imp+Imm+2Sg: nipâ
     nipâ+V+IA+Imp+Imm+2Pl: nipâk
     nipâ+V+IA+Imp+Imm+12Pl: nipâtân
     
     nipâ+V+IA+Imp+Del+2Sg: nipâhkan
     nipâ+V+IA+Imp+Del+2Pl: nipâhkêk
     nipâ+V+IA+Imp+Del+12Pl: nipâhkahk
     
     nipâ+V+IA+Ind+Prs+1Sg: ninipân
     nipâ+V+IA+Ind+Prs+2Sg: kinipân
     nipâ+V+IA+Ind+Prs+3Sg: nipâw
     nipâ+V+IA+Ind+Prs+3oSg: nipâyiwa
     nipâ+V+IA+Ind+Prs+1Pl: ninipânân
     nipâ+V+IA+Ind+Prs+12Pl: kinipânaw
     nipâ+V+IA+Ind+Prs+2Pl: kinipânâwâw
     nipâ+V+IA+Ind+Prs+3Pl: nipâwak
     nipâ+V+IA+Ind+Prs+3oPl: nipâyiwa
     
     nipâ+V+IA+Ind+Prt+1Sg: nikî-nipân
     nipâ+V+IA+Ind+Prt+2Sg: kikî-nipân
     nipâ+V+IA+Ind+Prt+3Sg: kî-nipâw
     nipâ+V+IA+Ind+Prt+3oSg: kî-nipâyiwa
     nipâ+V+IA+Ind+Prt+1Pl: nikî-nipânân
     nipâ+V+IA+Ind+Prt+12Pl: kikî-nipânaw
     nipâ+V+IA+Ind+Prt+2Pl: kikî-nipânâwâw
     nipâ+V+IA+Ind+Prt+3Pl: kî-nipâwak
     nipâ+V+IA+Ind+Prt+3oPl: kî-nipâyiwa
     
     nipâ+V+IA+Ind+FutDf+1Sg: nika-nipân
     nipâ+V+IA+Ind+FutDf+2Sg: kika-nipân
     nipâ+V+IA+Ind+FutDf+3Sg: ka-nipâw
     nipâ+V+IA+Ind+FutDf+3oSg: ka-nipâyiwa
     nipâ+V+IA+Ind+FutDf+1Pl: nika-nipânân
     nipâ+V+IA+Ind+FutDf+12Pl: kika-nipânaw
     nipâ+V+IA+Ind+FutDf+2Pl: kika-nipânâwâw
     nipâ+V+IA+Ind+FutDf+3Pl: ka-nipâwak
     nipâ+V+IA+Ind+FutDf+3oPl: ka-nipâyiwa
     
     nipâ+V+IA+Ind+FutIt+1Sg: niwî-nipân
     nipâ+V+IA+Ind+FutIt+2Sg: kiwî-nipân
     nipâ+V+IA+Ind+FutIt+3Sg: wî-nipâw
     nipâ+V+IA+Ind+FutIt+3oSg: wî-nipâyiwa
     nipâ+V+IA+Ind+FutIt+1Pl: niwî-nipânân
     nipâ+V+IA+Ind+FutIt+12Pl: kiwî-nipânaw
     nipâ+V+IA+Ind+FutIt+2Pl: kiwî-nipânâwâw
     nipâ+V+IA+Ind+FutIt+3Pl: wî-nipâwak
     nipâ+V+IA+Ind+FutIt+3oPl: wî-nipâyiwa
     
     nipâ+V+IA+Cnj+1Sg: ê-nipâyân
     nipâ+V+IA+Cnj+1Sg: ênipâyân
     nipâ+V+IA+Cnj+2Sg: ê-nipâyan
     nipâ+V+IA+Cnj+2Sg: ênipâyan
     nipâ+V+IA+Cnj+3Sg: ê-nipât
     nipâ+V+IA+Cnj+3Sg: ênipât
     nipâ+V+IA+Cnj+3oSg: ê-nipâyit
     nipâ+V+IA+Cnj+3oSg: ênipâyit
     nipâ+V+IA+Cnj+1Pl: ê-nipâyâhk
     nipâ+V+IA+Cnj+1Pl: ênipâyâhk
     nipâ+V+IA+Cnj+12Pl: ê-nipâyahk
     nipâ+V+IA+Cnj+12Pl: ênipâyahk
     nipâ+V+IA+Cnj+2Pl: ê-nipâyêk
     nipâ+V+IA+Cnj+2Pl: ênipâyêk
     nipâ+V+IA+Cnj+3Pl: ê-nipâcik
     nipâ+V+IA+Cnj+3Pl: ênipâcik

     nipâ+V+IA+Cnj+Prt+1Sg: ê-kî-nipâyân
     nipâ+V+IA+Cnj+Prt+1Sg: ênipâyân
     nipâ+V+IA+Cnj+Prt+2Sg: ê-kî-nipâyan
     nipâ+V+IA+Cnj+Prt+2Sg: ênipâyan
     nipâ+V+IA+Cnj+Prt+3Sg: ê-kî-nipât
     nipâ+V+IA+Cnj+Prt+3Sg: ênipât
     nipâ+V+IA+Cnj+Prt+3oSg: ê-kî-nipâyit
     nipâ+V+IA+Cnj+Prt+3oSg: ênipâyit
     nipâ+V+IA+Cnj+Prt+1Pl: ê-kî-nipâyâhk
     nipâ+V+IA+Cnj+Prt+1Pl: ênipâyâhk
     nipâ+V+IA+Cnj+Prt+12Pl: ê-kî-nipâyahk
     nipâ+V+IA+Cnj+Prt+12Pl: ênipâyahk
     nipâ+V+IA+Cnj+Prt+2Pl: ê-kî-nipâyêk
     nipâ+V+IA+Cnj+Prt+2Pl: ênipâyêk
     nipâ+V+IA+Cnj+Prt+3Pl: ê-kî-nipâcik
     nipâ+V+IA+Cnj+Prt+3Pl: ênipâcik
     
     nipâ+V+IA+Cnj+Prt+1Sg: ê-wî-nipâyân
     nipâ+V+IA+Cnj+Prt+1Sg: ênipâyân
     nipâ+V+IA+Cnj+Prt+2Sg: ê-wî-nipâyan
     nipâ+V+IA+Cnj+Prt+2Sg: ênipâyan
     nipâ+V+IA+Cnj+Prt+3Sg: ê-wî-nipât
     nipâ+V+IA+Cnj+Prt+3Sg: ênipât
     nipâ+V+IA+Cnj+Prt+3oSg: ê-wî-nipâyit
     nipâ+V+IA+Cnj+Prt+3oSg: ênipâyit
     nipâ+V+IA+Cnj+Prt+1Pl: ê-wî-nipâyâhk
     nipâ+V+IA+Cnj+Prt+1Pl: ênipâyâhk
     nipâ+V+IA+Cnj+Prt+12Pl: ê-wî-nipâyahk
     nipâ+V+IA+Cnj+Prt+12Pl: ênipâyahk
     nipâ+V+IA+Cnj+Prt+2Pl: ê-wî-nipâyêk
     nipâ+V+IA+Cnj+Prt+2Pl: ênipâyêk
     nipâ+V+IA+Cnj+Prt+3Pl: ê-wî-nipâcik
     nipâ+V+IA+Cnj+Prt+3Pl: ênipâcik

     nipâ+V+IA+Ind+FutCn+1Sg: nipânyâni
     nipâ+V+IA+Ind+FutCn+2Sg: nipânyani
     nipâ+V+IA+Ind+FutCn+3Sg: nipânci
     nipâ+V+IA+Ind+FutCn+3oSg: nipânyici
     nipâ+V+IA+Ind+FutCn+1Pl: nipâyâhki
     nipâ+V+IA+Ind+FutCn+12Pl: nipâyâhko
     nipâ+V+IA+Ind+FutCn+2Pl: nipânyêko
     nipâ+V+IA+Ind+FutCn+3Pl: nipântwâwi
     nipâ+V+IA+Ind+FutCn+3oPl: nipânyici



